臺灣雲林地方法院刑事判決
110年度交易字第200號
公  訴  人  臺灣雲林地方檢察署檢察官
被      告  黃紹博


            江怡欣



上列被告因過失傷害案件，經檢察官提起公訴（110年度調偵字
第198號），於本院準備程序進行中，被告就被訴事實為有罪之
陳述，經裁定進行簡式審判程序，判決如下：
    主      文
黃紹博犯過失傷害罪，處拘役伍拾日，如易科罰金，以新臺幣壹
仟元折算壹日。緩刑貳年。
江怡欣犯過失傷害罪，處拘役肆拾日，如易科罰金，以新臺幣壹
仟元折算壹日。緩刑貳年。
    事實及理由
一、犯罪事實：
  ㈠黃紹博於民國109年8月7日上午10時55分許，騎乘車牌號碼00
    0-000號普通重型機車，沿雲林縣斗南鎮防汛道路由西往東
    方向行駛，行經防汛道路與大同路之交岔路口即靠近大德工
    商校門口處，適有江怡欣騎乘車牌號碼000-0000號普通重型
    機車搭載江瑞敏，沿大同路由南往北方向行經該交岔路口，
    黃紹博、江怡欣本應注意車前狀況，並隨時採取必要之安全
    措施，而當時天候晴、日間自然光線、柏油路面乾燥、無缺
    陷及障礙物，視距良好，並無不能注意之情形，詎其等竟均
    疏未注意車前狀況及來往車輛而貿然通行該交岔路口，兩車
    因而在該交岔路口靠近大德工商校門口處發生碰撞，致黃紹
    博受有臉部及四肢多處挫擦傷、肝臟撕裂傷併骨盆內出血、
    右顴骨骨折、右側第3-4-5-6肋骨骨折、雙側肺臟出血、左
    側肱骨粉碎性骨折等傷害；江怡欣受有創傷性雙側額骨骨折
    、左側上頷骨骨折無移位、創傷性雙側肋骨骨折(右側第一
    肋骨及左側第一到第八肋骨)併氣血胸及肺挫傷及塌陷、創
    傷性左側肩胛骨骨折與移位等傷害；江瑞敏則受有左側內踝
    骨折、左肩挫傷等傷害。嗣黃紹博、江怡欣於肇事後均經送
    醫，於該管公務員發覺犯罪前，在醫院向前往處理之司法警
    察坦承為肇事人，接受裁判。
  ㈡案經黃紹博、江怡欣、江瑞敏訴由雲林縣警察局斗南分局報
    告臺灣雲林地方檢察署檢察官偵查起訴。
二、證據名稱：
  ㈠被告黃紹博、江怡欣於交通事故談話紀錄表、警詢筆錄、檢
    察官訊問筆錄及本院審判中之供述（警卷第2頁至第9頁、第
    27頁至第28頁；偵卷第15頁至第16頁；本院卷第60頁至第61
    頁、第97頁至第102頁、第150頁、第160頁至第161頁）。
  ㈡證人即告訴人江瑞敏於警詢筆錄及檢察官訊問筆錄中之證述
    （警卷第10頁至第12頁；偵卷第15頁至第16頁）。
　㈢道路交通事故現場圖、道路交通事故調查報告表㈠及㈡各1份、
    現場及車輛照片16張（警卷第29頁至第32頁）。
　㈣告訴人江瑞敏、被告即告訴人黃紹博、江怡欣之診斷證明書
    共4張（偵卷第12頁至第13頁）。
　㈤證號查詢機車駕駛人2張（警卷第36頁）。
　㈥雲林縣警察局斗南分局交通分隊道路交通事故肇事人自首情 
    形紀錄表2張（警卷第25頁至第26頁）。
三、論罪科刑之理由：
　㈠核被告黃紹博、江怡欣所為，均係犯刑法第284條前段之過失
    傷害罪。被告黃紹博以一過失行為，侵害告訴人江怡欣、江
    瑞敏之身體法益，即屬一行為觸犯數罪名之想像競合犯，應
    依刑法第55條之規定，從一重處斷。被告黃紹博、江怡欣於
    肇事後均經送醫，於該管公務員發覺犯罪前，在醫院向前往
    處理之司法警察坦承為肇事人，接受裁判，業據被告等供述
    甚明，並有雲林縣警察局道路交通事故肇事人自首情形紀錄
    表2份（警卷第25頁至第26頁）在卷可參，係對於未發覺之
    罪自首而受裁判，依刑法第62條規定，均減輕其刑。
　㈡爰審酌被告2人並無前科，有臺灣高等法院被告前案紀錄表在
    卷可參，其等素行良好。被告黃紹博未婚，其學歷為大學畢
    業，現從事服務業，經濟狀況勉以維持；被告江怡欣未婚、
    其學歷為專科畢業，現從事服務業，經濟狀況小康。其等於
    騎車時因一時失慎而肇事，致他人受傷，犯後雖有和解意願
    並行調解，惜因雙方對賠償金額主張不同致未能達成和解，
    並酌其等於本件車禍事故之過失情節、肇事責任之過失程度
    暨所生損害，另其等犯後業已坦承犯行，態度良好等一切情
    狀，各量處如主文所示之刑，並均諭知易科罰金之折算標準
    。末查，被告等均未曾因故意犯罪受有期徒刑以上刑之宣告
    ，已如上述，其等因一時失慎而肇事，致罹刑典，犯後於偵
    查及本院審判時均已坦承犯行，深具悔意，其等經此偵、審
    程序及刑之宣告後，諒應知所警惕而無再犯之虞，本院經徵
    詢檢察官及告訴人之意見，認對被告等之宣告刑以暫不執行
    其刑為適當，爰宣告緩刑2年，用啟自新。
四、適用之法律：
  ㈠刑事訴訟法第273條之1第1項、第299條第1項前段、第310 條
    之2、第454條。
  ㈡刑法第284條前段、第55條、第62條、第74條第1 項第1款、
    第41條第1項前段。刑法施行法第1條之1第1項。
本案經檢察官李文潔提起公訴，檢察官林豐正、蔡如琳到庭執行
職務。
中　　華　　民　　國　　111 　年　　1 　　月　　27　　日
                  刑事第三庭  法  官  吳基華
以上正本證明與原本無異。　　　　　　　　　　　
如不服本判決應於收受判決後20日內向本院提出上訴書狀，並應
敘述具體理由；其未敘述上訴理由者，應於上訴期間屆滿後20日
內向本院補提理由書（均須按他造當事人之人數附繕本）。「切
勿逕送上級法院」。
                              書記官  李雅怡
中　　華　　民　　國　　111 　年　　1 　　月　　27　　日
附記論罪法條全文：
刑法第284條
因過失傷害人者，處1年以下有期徒刑、拘役或10萬元以下罰金
；致重傷者，處3年以下有期徒刑、拘役或30萬元以下罰金。